# PAC 1 TIPOLOGIA DE DATOS
---
title: "PRACTICA1 TIPLOGIA"
output: html_document
---
## Instalar Dependencias de paquetes

```{r,echo=FALSE}
install.packages("xml2")
install.packages("rvest")
install.packages("magrittr")
install.packages("ggmap")
```
## Setup

Realizamos el Setup, donde indicaremos en que ID de páginas queremos comenzar y acabar el Web Scraping.

```{r setup, include=FALSE}
knitr::opts_chunk$set(echo = TRUE)
init <-16180
end <- 16190
```

Cargamos las librerias necesarias

```{r}
library('xml2')
library('rvest')
library('magrittr')
library('ggmap')
```

Disponemos de API KEY de Google Maps para disponer de las 2500 peticiones diarias permitidas
API KEY Google = AIzaSyBPTAP-V0GnwAu3qsn4uIN5rMLdS0pP4Og

```{r}
#register_google(key = 'AIzaSyBPTAP-V0GnwAu3qsn4uIN5rMLdS0pP4Og')
```

## Estructura

Creamos el Dataframe y nombramos las columnas
* La columna ID contendrá el indicador de la página de origen de donde se extrajo la información
* La columna Name contiene el nombre del museo
* La columna Adress contiene la dirección física donde se encuentra el museo
* La columna Lon contienen la longitud de la ubicación según resuelve Google Maps
* La columna Lat contienen la latitud de la ubicación según resuelve Google Maps

```{r}
df <- data.frame(matrix(ncol = 5,nrow = 0))
x <- c("Id", "Name" , "Adress" , "Lon" , "Lat")
colnames(df) <- x
```

## Bucle de generación de Dataframe

Con el bucle FOR vamos cargando las columnas del dataframe con los datos de la web

```{r}
for (i in init:end){
  url <- paste("http://www.museum.com/jb/museum?id=",i,sep="")
  head(url)
  webpage <- read_html(url)
  
  title_data_html <- html_nodes(webpage,xpath = "/html/body/table[2]/tr/td/center/b/font")
  adress_data_html <- html_nodes(webpage,xpath = "/html/body/table[2]/tr/td/p/font")
  #Converting the ranking data to text
  
  title_data <- html_text(title_data_html)
  adress_data <- html_text(adress_data_html)
  adress_data <- gsub("[\r\n]"," ",adress_data)
  adress_data <- trimws(adress_data,"both")
  for (j in 1:5){
    location <- geocode(adress_data)
    if (!is.na(location$lon)) break
    print(j)
  }
  
  if (!identical(character(0),title_data)) {
    df[nrow(df) + 1,] <- c(i,title_data,adress_data,location$lon,location$lat)
  } 
}
```

## Creación de fichero de salida CSV

Creamos el CSV de nombre *museos_del_mundo.csv*

```{r}
write.csv(df,file="museos_del_mundo.csv",qmethod ="escape")
```

